臺灣臺北地方法院刑事判決　　　　　　　 94年度易字第244號
公　訴　人　臺灣臺北地方法院檢察署檢察官
被　　　告　乙○○
選任辯護人　郭瑋萍律師
上列被告因侵占等案件，經檢察官提起公訴（92年度偵續字第
656號），及移送併案審理（臺灣板橋地方法院檢察署93年度偵
字第9485號、9698號）本院判決如下：
    主  文
乙○○無罪。
    理  由
壹、程序事項:
    按五親等內血親犯刑法第335條第1項之罪，依同法第338條
    規定須告訴乃論。本件告訴人主張其等係於民國86年8月27
    日間向南亞等公司查詢父、母之遺留股票情形，始知被告變
    賣父、母之股票等情事，並提出南亞公司等出具之資料表為
    證。經查，本件告訴人係於86年10月3日具狀向臺灣士林地
    方法院檢察署提出告訴，此有該地檢署之收案章戳可稽（偵
    字第1004號卷一第1頁）。而告訴人向南亞公司查詢黃國模
    股票情形，經該公司於86年8月27日回覆，亦有該公司股務
    科所出具之資料表在卷可參（參同上卷第9頁）。此外，復
    查無其他積極之證據證明告訴人庚○○、丁○○、丙○○、
    戊○○均是在此之前已知悉被告出售父、母遺留之股票之情
    事，則其等於上開期日提出告訴，尚未逾合法之告訴期間。
    又查，本件被告之戶籍址為台北縣汐止市，依規定係屬臺灣
    士林地方法院管轄範圍，但公訴人主張附表三等股票遭被告
    出售後，係匯入被告之洪福證券長安分公司之帳戶內後，遭
    被告侵占，是公訴意旨認為該地亦為本件侵占之犯罪地之一
    。而長安分公司係位於台北市○○路45號2樓，屬本院所轄
    之範圍，因此，本院有管轄權。均合先敘明。
貳、實體事項:
一、公訴意旨略以: 被告乙○○之父母黃國模、曾毓芬先後於民
    國92年6月13日、同年10月2日死亡。被告乙○○與告訴人戊○○、丁○○、丙○○、庚○○等5人均為黃國模、曾毓芬
    之繼承人。而黃國模、曾毓芬生前，即將渠等名下股票及印
    章交給告訴人戊○○處理，因告訴人戊○○不諳股票買賣，
    遂將黃國模及曾毓芬之股票及印章轉交被告乙○○處理。被
    告乙○○乃自92年5月26日至95年8月31日間，陸續於附表一
    至附表四所示時間，將附表一至附表四所示黃國模、曾毓芬
    二人所有之股票賣出，得款新臺幣（下同）460萬零1807元
    。
    詎被告乙○○竟基於意圖為自己不法所有之概括犯意，連續
    於股票賣出後，將前開應屬各繼承人共有之款項侵吞入己，
    花用殆盡。因認被告乙○○涉犯刑法第335條第1項之侵占罪
    嫌。
二、按犯罪事實應依證據認定之，無證據不得認定犯罪事實；另
    不能證明被告犯罪者，應諭知無罪之判決，刑事訴訟法第15
    4條第2項、第301條第1項分別定有明文。又刑事訴訟法上所
    謂認定犯罪事實之證據，係指足以認定被告確有犯罪行為之
    積極證據而言，該項證據自須適合於被告犯罪事實之認定，
    始得採為斷罪資料；而認定不利於被告之事實，須依積極證
    據，苟積極證據不足為不利於被告事實之認定時，即應為有
    利於被告之認定，更不必有何有利之證據。另認定犯罪事實
    所憑證據，雖不以直接證據為限，間接證據亦包括在內；而
    告訴人之告訴，係以使被告受刑事訴追為目的，是其陳述是
    否與事實相符，仍應調查其他證據以資審認，此有最高法院
    29年上字第3105號、30年上字第816號、52年台上字第1300
    號判例可資參照。
三、公訴意旨認被告乙○○涉犯上開罪嫌無非係以: 被告之供述
    、告訴人戊○○、丁○○、丙○○、庚○○等人之指訴、台
    灣證券集中保管股份有限公司函復黃國模、曾毓芬之往來證
    券商明細及北城證券開戶資料、力霸等上市公司股務處出具
    之黃國模、曾毓芬持股轉讓明細、緩課股票轉讓所得申報憑
    單、國稅局彰化縣分局函暨所附黃國模遺產稅繳清證明書、
    國稅局中和稽徵所函暨所附曾毓芬遺產稅免稅證明書等為其
    論據。
四、訊據被告乙○○固坦承出售部分伊父母遺留之股票，但堅詞
    否認有何侵占之犯行，並以下詞置辯:
  (一)父親黃國模、母親曾毓過世後留下的遺產有土地、房子、股
    票、現金等四部分，現金部分已均分給五位繼承人，其餘則
    是由伊與告訴人戊○○均分。兄弟姊妹間就遺產之處理已有
    上述協議，此由告訴人戊○○在父母過世後亦曾提領父母股
    票出售後之款項，以及被告曾交付父母遺留股票之半數給告
    訴人戊○○即可明之。是被告主觀上並無不法所有之意圖。
  (二)有關其父、母遺留之股票處理情形被告分別答辯如下:
  附表一部分:
  (1)有出售編號一嘉裕股票。但已於83年12月14日在大信證券長
    安分公司932-3號帳戶買進嘉裕股票1000股給告訴人戊○○
    。
  (2)有出售附表一編號二之力霸股票，其中編號(1)是其母鄭毓芬
    指示出售後用於黃國模之喪葬費用。另編號(2)-(8)等筆出售
    之款項44萬零90元尚在帳戶內。
  (3)有出售編號三華隆股票，但是母親曾毓芬指示出售。嗣伊於
    83年12月14日在大信證券932-3帳戶買進3000股交予告訴人
    戊○○。
  (4)編號四中紡股票係於82年4月26日由父親黃國模自行出售。
    但因係在其過世前三個月出售，固仍列入遺產範圍，事後告
    訴人戊○○要求被告支付股票，被告亦於83年12月14日在上
    開帳戶買進5000股給告訴人戊○○。
  (5)編號五新纖股票係其父黃國模自行出售。
  (6)有出售編號六正隆股票。但與告訴人戊○○約好一人一半。
    伊後來在83年12月14日以上開帳戶買進3000股還予告訴人戊○○。
  (7)編號七台橡股票係其母曾毓芬指示伊出售，作為支付房貸之
    費用。嗣伊亦於83年12月14日以上開帳戶買進3000股予告訴
    人戊○○。
  (8)編號八南亞股票係受其母曾毓芬指示出售。但其母過世後，
    告訴人戊○○要求交付股票5張，伊乃於83年12月28日以上
    開帳戶買進5000股予告訴人戊○○。
  (9)有出售編號九亞泥股票、編號十台泥股票及編號十一味全股
    票，且售出後之金額尚在被告之帳戶內。
  附表二部分:
  (1)編號十二中紡股票，其中編號(1)是自集保轉出，未出售。
    另編號(2)-(4)是伊所出售。出售所得之金額仍在帳戶內。
  (2)編號十三大同股票非被告所出售。且帳戶內尚有62股零股。
  (3)編號十四台橡、十五力霸、十六嘉裕等股票係伊所售出，
    但台橡尚有1萬8311元、力霸尚有67萬6273元及零股242股、
    嘉裕尚有7450元及零股55股在帳戶內。
  附表三部分:
  (1)編號十七大同股票、十八南亞股票均非被告所售出。且其中
    編號十七出售所得款項分別遭告訴人戊○○於82年5月31日
    領走10萬元，於82年6月7日領走40萬元。另編號十八之股票
    應係告訴人戊○○所出售。
  (2)編號十九南亞、二十力霸、二十一大同等股票，係被告所出
    售，編號十九得款5萬4259元、編號二十得款2萬零11元、編
    號二十一得款5935元均仍在被告之上開帳戶內。
  附表四部分:
    各該股票均係被告母曾毓芬所出售，所得款項亦是曾毓芬所
    處理。
  上開由被告出售而款項尚在被告之洪福證券長安分公司帳戶
    2017-9號內之款項共計158萬2689元。其中80萬元轉入被告
    之中和地區農會仁愛分部9068號帳戶，並於82年6月21日轉
    為定存。但告訴人戊○○未經被告同意私自取走該定存單及
    印鑑、存摺等文件，直至83年12月18日被告交付上述股票予
    告訴人戊○○後始行交還。但被告取回上開文件後，發現帳
    戶內之金額已遭告訴人戊○○領走31萬7000元。另80萬元之
    二張（每張各40萬元）已遭告訴人戊○○於82年8月22日到
    期後，其中50萬元由告訴人戊○○以其名義在中和地區農會
    定存（存單號碼00000000號），活期存款9029號帳戶內，另
    30萬元則以被告之名義定存。另餘款108萬2689元支付台和
    市○○路239號4樓房屋之貸款，及繳交父母之遺產稅、地價
    稅等費用。
五、按刑法第335條第1項之構成，除客觀上須有將其基於法律上
    、契約上原因而持有之物予以據為己有外，主觀上並須有不
    法所有之意圖為要件。經查:
  (一)本件被告之父黃國模、母曾毓芬分別於82年6月13日、82年
    12月2日過世。被告與告訴人戊○○、庚○○、丙○○、丁○○均為其二人之繼承人，為被告所不爭執，並有告訴人所
    出具之繼承系統表、戶籍謄本在卷可稽（參偵字第10049號
    卷一第4-8頁）。是被告與告訴人四人為黃國模、曾毓芬之
    共同繼承人至明。
  (二)黃國模過世後，繼承人申報之遺產，其中股票部分，有力霸
    2萬8759股、中紡2萬股、亞泥334股，南亞1萬7569股、華隆
    5000股、正隆5400股、嘉裕2306股、台泥157股、味全416股
    、新纖1萬6000股、台橡5000股。另曾毓過世後，繼承人申
    報之遺產，其中股票部分有力霸3萬756 5股、中紡3萬1900
    股、台橡1200股、大同1872股、嘉裕363股，為被告所不爭
    執，並有遺產稅繳清證明書二份在卷可稽（參偵字第10049
    號卷一第108-109、337-338頁）。又上開股票嗣經告訴人戊○○等向公司查詢後，至87年2月止，黃國模持股部分，僅
    剩力霸170股、南亞128股、正隆公司25股、嘉裕53股、味全
    47股、亞泥0股、台泥113股、華隆0股、台橡0股。另曾毓芬
    持股部分，僅剩力霸242股、中紡2000股、台橡594股、新纖
    8533股、大同650股、嘉裕363股等情，亦為被告所不爭執，
    並有力霸等公司所出具之股票持有證明、轉讓明細表或股權
    異動表等文件在卷可參（參偵字第1004 9號卷一第9-12、73
    、76-78、83-90、158-160頁）。是被告之父母名下股票確
    有減少。
  (三)被告之父母黃國模、曾毓芬過世後，其二人名下之股票固有
    減少，且依被告所供部分股票確係遭其出售。而告訴人戊○○雖曾於偵查中到庭陳稱: 其父黃國模在病床上時曾交付部
    分股票要其保管，但因其不諳股票，而在82年5月31日交予
    被告處理等語（參偵字第10049號卷一第16頁背面）。但告
    訴人於告訴狀及補充理由狀中一再主張不知其父母之股票狀
    況，有何種股票、有多少股均不知情，且其父母過世後均未
    進行遺產分割協議，並主張是之後至南亞等公司查詢，才知
    被告利用其所保管之父母印章而盜賣股票，此有告訴狀及補
    充告訴理由狀在卷可稽（參偵字第10049號卷一第1頁背面;
    第62頁）。且告訴人戊○○於本院審理中以證人身分具結作
    證時亦證稱: 其父母名下之股票生前即交由被告處理及保管
    ，父母死後並未與被告約定如何處理等語。另證人即告訴人
    丙○○亦結證稱: 只知父母有股票，不知父母生前交由何人
    負責處理，也不清楚留有多少等語。另證人即告訴人庚○○
    熟結證稱: 只大概知道父母名下有股票，伊是女生沒有特別
    去主張怎麼分等語（以上均參本院卷一96年2月8日審判筆錄
    ）。綜合告訴人之告訴狀、補充告訴理由狀及證詞可知，告
    訴人四人雖與被告同為黃國模、曾毓芬之共同繼承人，但其
    父母之股票，在生前即交由被告處理，告訴人對於其父母生
    前所遺留之股票之實際情形，並不了解。由此推知，被告於
    父母生前持有其父、母之股票，並非基於與告訴人間之契約
    關係或其他法律上之原因，則揆諸前開規定，被告於父母生
    前縱有出售股票，並將出售後所得之款項據為己有，亦與侵
    占罪之構成要件顯不該當。
  (四)且查:
  (1)被告之父黃國模遺留之股票，附表一編號四、五之出售時間
    分別為82年4月26日及82年4月18日，另附表三編號十七、十
    八之交易日期為82年5月28日、82年6月9日，斯時黃國模尚
    未過世，此為公訴人起訴認定之事實。又黃國模過世後，其
    繼承人除告訴人四人及被告外，尚有其母曾毓芬已如前述。
    而曾毓芬在黃國模過世後自為一家之長，而附表一編號二之
    (1)之出售時間為82年6月21日、編號七之出售時間為82年6月
    9 日、附表四之出售時間為82年6月9日、82年6月14日、82
    年6月16日等股票，此時曾毓芬尚在人世。另外附表二編號
    12之(1)中紡2萬5000股由集保轉出並未出售，此亦為公訴人
    起訴所認定之事實。因此，被告辯稱: 上開各股票均非伊出
    售等語，尚非無稽。
  (2)黃國模所遺留之附表三編號十七大同公司股票出售後得款53
    萬1500元，扣除手續費及證券交易稅後實際得款52萬9150元
    ，該款於82年5月31日入黃國模之世華聯合商業銀行（已改
    為國泰世華商業銀行）00000000000號帳戶內。又該款於同
    日遭領走10萬元，於同年6月7日又遭領走40萬元，此有存摺
    影本可稽（參本院卷二第24頁）。上開50萬元之款項係告訴
    人戊○○所領取，此亦有上開銀行94年8月18日（94）國世
    永和字第0216號函暨所附之取款憑條照片二張在卷可查（附
    於本院卷一），並為告訴人戊○○自承在案（參本院95年5
    月26日準備程序筆錄第2頁）。
  (3)其餘由乙○○出售後存入其在台北市○○○路45號二樓洪福
    證券長安分公司乙○○2017-9號帳戶內之款項，其中80萬元
    嗣於82年6月21日轉入被告之中和地區農會仁愛分部乙○○
    之9068號帳戶內，並於當日分二筆各40萬元轉為定存。但該
    筆款項嗣於，83年8月21日到期，於83年8月22日領出，改以
    告訴人戊○○之名義定存50萬元，被告名義定存30萬元一節
    ，亦有被告所提出之上開農會帳戶存摺影本、定存單影本二
    張、定存存入憑條二張可參（參本院卷二第31、33-36頁）
    。該50萬、30萬元之交易係在同日同一櫃檯進行，二項交易
    之時間僅相差一分鐘，因此，應為同一人所為至明。參之告
    訴人於83年12月19日曾出具之返還存單、印章、存摺予被告
    之便簽（附於本院卷二第32頁）。足信被告所辯: 此筆出售
    股票所得款項是遭告訴人戊○○取走等語，亦屬可信。
  (4)被告出售附表一編號一、三、四、六、七、八等股票，曾於
    83年12月14日各買進約半數之股票予告訴人戊○○，再由告
    訴人戊○○以其配偶甲○○之帳戶售出一情，亦有被告所提
    出之大信綜合證券股份有限公司買進賣出報告書六份（記載
    被告以其932-3號帳戶買進嘉裕1000股、華隆2000股、中紡
    5000股、正隆3000股、台橡3000股、南亞5000股）、委託書
    一份（記載委託人乙○○、受託人甲○○，賣出正隆股票
    3000股）、利臺證券股份有限公司客戶交易明細表四份（記
    載甲○○分別出售被告所買進之上開各股票之明細）在卷可
    考（附於本院卷二第9-21頁）。質之證人即告訴人戊○○、
    甲○○等二人，均坦承確實有收到被告所交付之上開股票，
    並以甲○○之帳戶售出等情（甲○○部分參本院960年11月8
    日審判筆錄第6頁、戊○○部分參本院96年2月8日審判筆錄
    第7頁）。足認被告此部分之所辯亦與事實相符。雖證人戊○○及甲○○均另證稱: 被告交付各該股票係因清償所欠會
    款及債務云云。但被告堅詞否認雙方間有何合會或借貸之債
    權債務關係。而證人二人始終無法明確說明被告係欠何款，
    欠多少金額，何時欠，以及合會是何時招募、何時開標、欠
    會金多少錢等重要事項，且無法提出任何借款證明或會單資
    料以供查證。參以股票係屬價格會隨時變動之商品，因此，
    在社會生活中，殊少另行購買股票用以抵償債務之情形，且
    果被告確有積欠其會款或債務，則被告大可直接將買股票之
    現金交給證人戊○○及甲○○即可，為何要將現金購進股票
    後，再將股票交予告訴人戊○○以清償債務。且查，被告所
    買進交付給證人戊○○、甲○○之股票種類，均是其父、母
    生前所曾持有而由被告出售之同種類股票，且張數亦均約略
    為其父、母所遺留股數之半數，益徵被告辯稱: 股票是由兄
    弟均分，由伊出售後，買進半數股票予告訴人戊○○等語，
    應與事實較為相符，證人戊○○、甲○○二人之證詞應非事
    實。被告此部分之所辯應可採信。
  (5)證人即黃國模之弟己○○就黃國模及曾毓之遺產於本院審理
    時結證稱: 哥哥黃國模要過世之前，說他安排好了，有給女
    兒們一些錢。我哥哥並說他有跟別人訴訟，獲得一筆錢，到
    台中梧棲買了三百坪的地，說要分給戊○○跟乙○○，叫我
    幫他寫文書，內容是寫一半要過給戊○○，一半要給乙○○
    。嫂嫂曾毓芬過世前，有一天叫我過去，有提到女兒們要錢
    ，要房子，要土地，把印章權狀都拿走了，沒有說其他的等
    語在案（參本院96年1月18日審判筆錄）。參之被告所提出
    之台中縣梧棲鎮○○段3126-1地號土地登記薄謄本記載該地
    原登記名義人為曾毓芬，於72年6月22日贈與被告四分之一
    ，贈告訴人戊○○四分之一，尚餘二分之一（附於本院卷一
    ）。核與證人己○○之證詞相吻合。另查，被告之父母在82
    年2月17日買受台北縣永和市284巷36號2樓之房地，亦係以
    告訴人戊○○與被告二人之名義購買，此亦有被告所提出之
    公證書、不動產買賣契約書在卷可考（附於本院卷一）。另
    查，告訴人戊○○於偵查中亦曾陳稱: 股票是由其二人對分
    等語（參偵字第10049號卷二第4頁）。且告訴人四人與被告
    在其母曾毓芬過世後，即於82年10月7日書立協議書，分配
    其母所遺留之存放在中和地區農會帳戶內之250萬現金，此
    有協議書在卷可參（參偵字第10049號卷二第42頁）。而告
    訴人丁○○於本院行準備程序時亦曾稱: 父親生前就給兄弟
    車子、房子、士地，但都沒有給女兒，後來父親看到母親名
    下有200萬定存，過世前有交代女兒在他死後，每個人分200
    萬，其他的都讓母親作主。母親過世後，姊妹曾談過錢的問
    題，女兒有，兒子也要有等語在卷（參本院95年3月3日準備
    程序筆錄）。參以告訴人自從其父母先後過世後，除於82年
    10 月7日積極就其母曾毓芬所遺留之250萬元存款作分配外
    ，對於其餘遺產則消極不予處理。而查，其父母所遺留之股
    票依告訴人之主張有近千萬元之價值，另台中梧棲之土地亦
    有270餘平方公尺，光此二項財產就有近2千萬元之價值。但
    在86年間雙方交惡而進行各項民、刑事訴訟之前。告訴人庚○○、丙○○、丁○○等三名女兒，均未曾提出要求分配遺
    產之請求，足認被告辯稱: 除了現金以外之遺產，父母確將
    將其餘之遺產由伊與告訴人戊○○共同分配之遺願等語，尚
    非全屬無稽。雖該遺願因未依法以遺囑之方式形之，而無法
    律上之效果，但被告在主觀上既認為股票係由伊與告訴人戊○○共同分得，且其確有交付如上述之約半數股票予告訴人
    戊○○，並由告訴人戊○○取得部分股票出售後之款項，足
    認其無不法所有之意圖。且查，被告與告訴人因本件繼承事
    項進行多件訴訟，足認其等間就繼承財產之分配尚有爭議未
    決，告訴人戊○○、庚○○、丙○○、丁○○等就本件股票
    侵占部分向本院民事庭提起回復繼承權之民事訴訟，並經本
    院以被告乙○○無不法意圖，而駁回請求在案，復有台灣台
    北地方法院88年重訴字第12號判決書一份附卷可參（參偵續
    字第124頁第48-61頁）。是在訴訟未決之前，被告未將股票
    出售所得之款項分配予其他繼承人，亦僅是其等間之繼承財
    產分配之民事上糾葛問題，難認被告有何不法所有之意圖。
  (五)綜上所述，被告乙○○持有其父母如附表所示之股票，既非
    出於告訴人等之委託，亦非出於法律上之規定而持有，且被
    告主觀上亦認為其父母確有將所遺留之股票及不動產等遺產
    由其與告訴人戊○○共同繼承。因而僅將股票及出售後所得
    款朋分與告訴人戊○○，難認其有何不法所有之意圖。且縱
    該股票依法律之規定，由其等五人共同繼承，但在被繼承人
    黃國模、曾毓芬之所有遺產未分割前，非屬告訴人等所個別
    所有，仍屬公同共有，應納入應繼財產範圍內，由雙方自循
    民事為遺產分割之請求，就所有遺產分配解決紛爭，縱被告
    尚未將之平分予告訴人等，被告已有各該將股款據為己有之
    犯意與行為。此外，復查無其他證據足認被告有何侵占之犯
    行，揆諸首揭規定及說明，自應為被告無罪之諭知。
六、臺灣板橋地方法院檢察署移送併辦意旨略以: 被告乙○○於
    82年6月14日起至83年7月15日止，偽造其父黃國模及母曾毓
    芬之取款憑條、存款憑條，而提領或存入款項至其二人帳戶
    內，因認被告此部分所為係犯刑法第216條、217條第2項、
    第210條等罪嫌，並與本案有牽連犯之裁判上一罪之關係。
    惟查，本案侵占部分，業經本院為無罪之判決已如前述，則
    移送併案審理部分即與本案間無牽連犯之裁判上一罪之關係
    ，此部分應退由檢察官另行偵查處理。
據上論斷，應依刑事訴訟法第301條第1項，判決如主文。
本案經檢察官陳焜昇到庭執行職務。
中　　華　　民　　國　　96　　年　　3 　　月　　8 　　日
                  刑事第四庭  審判長法  官  劉慧芬
                                    法  官  黎惠萍
                                    法  官  李桂英
上正本證明與原本無異。
如不服本判決，應於判決送達後10日內向本院提出上訴狀（應抄
附繕本）。告訴人或被害人如對於本判決不服者，應具備理由請
求檢察官上訴，其上訴期間之計算係以檢察官收受判決正本之日
期為準。
                                    書記官  黃鈴容
中　　華　　民　　國　　96　　年　　3 　　月　　8 　　日
附表一：被繼承人黃國模遺產明細表「股票」投資部分
   ┌──┬────┬────┬────┬─────┬────────────────┐
   │編號│被繼承人│股票名稱│股    數│ 交易金額 │  備                        註  │
   ├──┼────┼────┼────┼─────┼────────────────┤
   │ 一 │ 黃國模 │  嘉裕  │  2,306 │   66,182 │(1)82-07-05賣出2,000股。         │
   │    │        │        │        │          │(2)83-03-28賣出306股。(告證十二) │
   ├──┼────┼────┼────┼─────┼────────────────┤
   │ 二 │ 黃國模 │  力霸  │ 28,759 │  641,325 │(1)82-06-21賣出9,000股。         │
   │    │        │        │(29,093)│          │(2)82-10-06賣出13,000股。        │
   │    │        │        │        │          │(3)82-10-18賣出3,000股。         │
   │    │        │        │        │          │(4)82-10-27賣出1,000股。         │
   │    │        │        │        │          │(5)83-04-06賣出615股。           │
   │    │        │        │        │          │(6)83-05-16賣出1,000股。         │
   │    │        │        │        │          │(7)84-05-05賣出1,000股。         │
   │    │        │        │        │          │(8)84-07-24賣出478股。           │
   │    │        │        │        │          │合計29,093股（告證七）          │
   ├──┼────┼────┼────┼─────┼────────────────┤
   │ 三 │ 黃國模 │  華隆  │  5,000 │  150,500 │交易日期:82-06-09               │
   ├──┼────┼────┼────┼─────┼────────────────┤
   │ 四 │ 黃國模 │  中紡  │ 20,000 │  262,000 │交易日期：82-04-26（告證八）    │
   ├──┼────┼────┼────┼─────┼────────────────┤
   │ 五 │ 黃國模 │  新纖  │ 16,000 │  252,800 │82-04-18賣出15,000股            │
   ├──┼────┼────┼────┼─────┼────────────────┤
   │ 六 │ 黃國模 │  正隆  │  5,400 │   89,100 │(1)83-03-23賣出5,000股。         │
   │    │        │        │        │          │(2)83-04-08賣出400股。(告證十一) │
   ├──┼────┼────┼────┼─────┼────────────────┤
   │ 七 │ 黃國模 │  台橡  │  5,000 │  126,000 │交易日期:82-06-09               │
   ├──┼────┼────┼────┼─────┼────────────────┤
   │ 八 │ 黃國模 │  南亞  │ 17,569 │  722,085 │(1)82-08-14賣出15,000股。        │
   │    │        │        │(18,702)│          │(2)83-03-12賣出1,851股。         │
   │    │        │        │        │          │(3)83-05-03賣出1,851股。         │
   │    │        │        │        │          │合計18,702股(告證十)            │
   ├──┼────┼────┼────┼─────┼────────────────┤
   │ 九 │ 黃國模 │  亞泥  │    334 │   18,203 │交易日期:83-03-12               │
   ├──┼────┼────┼────┼─────┼────────────────┤
   │一○│ 黃國模 │  台泥  │    157 │    9,263 │交易日期:83-03-12               │
   ├──┼────┼────┼────┼─────┼────────────────┤
   │一一│ 黃國模 │  味全  │    416 │   12,896 │交易日期:83-03-15               │
   ├──┴────┴────┴────┼─────┼────────────────┤
   │         小           計          │2,350,354 │                                │
   └─────────────────┴─────┴────────────────┘
附表二：被繼承人曾毓芬遺產明細表「股票」投資部分
   ┌──┬────┬────┬────┬─────┬────────────────┐
   │編號│被繼承人│股票名稱│股    數│ 交易金額 │  備                        註  │
   ├──┼────┼────┼────┼─────┼────────────────┤
   │一二│ 曾毓芬 │  中紡  │ 31,900 │  342,925 │(1)82-05-26集保轉出25,000股      │
   │    │        │        │        │          │(2)82-12-27賣出4,000股。         │
   │    │        │        │        │          │(3)83-04-23賣出145股。           │
   │    │        │        │        │          │(4)85-08-31賣出900股。           │
   │    │        │        │        │          │合計30,045股（告證十七）        │
   ├──┼────┼────┼────┼─────┼────────────────┤
   │一三│ 曾毓芬 │  大同  │  1,872 │   56,534 │83-03-30賣出1111股              │
   │    │        │        │        │          │85-09-02賣出1097股              │
   ├──┼────┼────┼────┼─────┼────────────────┤
   │一四│ 曾毓芬 │  台橡  │  1,200 │   29,040 │交易日期:85-01-15               │
   ├──┼────┼────┼────┼─────┼────────────────┤
   │一五│ 曾毓芬 │  力霸  │  37,565│  683,683 │(1)82-10-06賣出14,000股。        │
   │    │        │        │        │          │(2)82-10-07賣出1,000股。         │
   │    │        │        │        │          │(3)82-10-18賣出2,000股。         │
   │    │        │        │        │          │(4)82-10-26賣出2,000股。         │
   │    │        │        │        │          │(5)82-10-27賣出17,000股。        │
   │    │        │        │        │          │(6)83-04-06賣出1,565股。         │
   │    │        │        │        │          │合計37,565股(告證十六)          │
   ├──┼────┼────┼────┼─────┼────────────────┤
   │一六│ 曾毓芬 │  嘉裕  │    363 │    8,821 │交易日期:83-03-28               │
   ├──┴────┴────┴────┼─────┼────────────────┤
   │         小           計          │1,121,003 │                                │
   └─────────────────┴─────┴────────────────┘
附表三：特定投資人交易明細表
   ┌──┬───┬────┬───┬────┬────┬────┬────┐
   │編號│投資人│ 證券商 │帳  號│交易日期│股票名稱│賣出股數│交易金額│
   ├──┼───┼────┼───┼────┼────┼────┼────┤
   │一七│黃國模│北城證券│ 69690│82-05-28│  大同  │  15,000│ 531,500│
   ├──┼───┼────┼───┼────┼────┼────┼────┤
   │一八│黃國模│北城證券│ 69690│82-06-09│  南亞  │   5,000│ 207,500│
   ├──┼───┼────┼───┼────┼────┼────┼────┤
   │一九│黃國模│北城證券│ 69690│83-03-11│  南亞  │   1,000│  54,500│
   ├──┴───┴────┴───┴────┴────┴────┼────┤
   │         小                                     計          │ 793,500│
   ├──┬───┬────┬───┬────┬────┬────┼────┤
   │二○│曾毓芬│北城證券│ 32729│83-03-11│  力霸  │   1,000│  20,100│
   ├──┼───┼────┼───┼────┼────┼────┼────┤
   │二一│曾毓芬│北城證券│ 32729│83-03-18│  大同  │   1,000│  60,000│
   ├──┴───┴────┴───┴────┴────┴────┼────┤
   │         小                                     計          │  80,100│
   └──────────────────────────────┴────┘
附表四：緩課股票轉讓所得申報憑單
   ┌──┬─────┬──┬────┬────┬────┬────┬───┐
   │編號│原取得增資│轉讓│轉讓原因│緩課股票│緩課股數│緩課價額│代理人│
   │    │記名股票人│原因│發生日期│        │        │        │      │
   ├──┼─────┼──┼────┼────┼────┼────┼───┤
   │二二│  黃國模  │買賣│82-06-09│  亞泥  │  1,000 │ 54,500 │乙○○│
   ├──┼─────┼──┼────┼────┼────┼────┼───┤
   │二三│  黃國模  │買賣│82-06-14│  新纖  │    671 │ 10,534 │乙○○│
   ├──┼─────┼──┼────┼────┼────┼────┼───┤
   │二四│  黃國模  │買賣│82-06-14│  嘉裕  │    200 │  5,680 │乙○○│
   ├──┼─────┼──┼────┼────┼────┼────┼───┤
   │二五│  黃國模  │買賣│82-06-14│  南亞  │  2,551 │104,336 │乙○○│
   ├──┼─────┼──┼────┼────┼────┼────┼───┤
   │二六│  黃國模  │買賣│82-06-16│  南亞  │  2,000 │ 81,800 │乙○○│
   ├──┴─────┴──┴────┴────┴────┼────┼───┤
   │         小                             計          │256,850 │      │
   └──────────────────────────┴────┴───┘
